# 在不丧失控制权下处置子公司股权

提问人：wjcpa9568 时间：2016-08-22 15:57:15
请教陈总， 在不丧失控制权下处置子公司股权 的规定，在 2014 版的合并财务报表准则下，是否还适用？

回答人：chenyiwei
同样适用。见《企业会计准则第 33 号——合并财务报表（ 2014 年修订）》第四十九条。